臺灣高等法院臺中分院刑事判決　　　　　　　　　　九十四年度上易字第二一六號
　　上　訴　人　臺灣苗栗地方法院檢察署檢察官
　　被　　　告　甲○○
右上訴人因被告違反毒品危害防制條例案件，不服臺灣苗栗地方法院九十三年度易字
第五一七號，中華民國九十三年十二月二十二日第一審判決（起訴案號：臺灣苗栗地
方法院檢察署九十三年度毒偵字第八五三號），提起上訴，並經臺灣苗栗地方法院檢
察署移
字第二號），本院判決如左：
    主      文
原判決撤銷。
甲○○連續施用第二級毒品，處有期徒刑拾月。
    事      實
一、甲○○前曾因施用毒品案件，於九十年及九十二年間，先後二次經臺灣苗栗地方
    法院裁定送觀察、勒戒後，均認無繼續施用毒品之傾向，業於民國九十年五月二
    十八日、九十二年五月十六日執行完畢釋放，並於同日由臺灣苗栗地方法院檢察
    署檢察官以九十年度毒偵字第三九二號、九十二年度毒偵字第三七六號不起訴處
    分確定。詎甲○○未能戒除毒癮，於第二次觀察勒戒執行完畢釋放後五年內，基
    於施用第二級毒品之概括犯意，自九十二年七、八月間某日起至九十三年十月間
    某日止，在苗栗縣公館鄉玉谷村向陽五十之五號陳國正之住處、同鄉國道一號高
    速公路交流道附近之水仙檳榔攤內、苗栗縣苗栗市○○路發財電子遊藝場及苗栗
    市不詳加油站之廁所等處，以將安非他命置於玻璃頭內加熱後吸其煙霧之方式，
    連續施用第二級毒品安非他命多次，平均一個禮拜施用一次。嗣先於九十三年六
    月十一日上午十一時五十分許，在苗栗縣公館鄉玉谷村向陽五十之五號，為警另
    案執行搜索時，經其同意，對其採集尿液送驗，結果呈甲基安非他命陽性反應，
    始查悉上情。後於九十三年九月十九日十七時許，因涉竊盜罪為警查獲時，因其
    坦承其於二日前曾施用第二級毒品安非他命，經其同意，經警對其採集尿液送驗
    ，結果呈甲基安非他命陽性反應，嗣因傳訊未到遭通緝，為警於九十三年十二月
    二十九日二十二時三十分許，在苗栗市○○里○○鄰○○街一六九巷二十一號前
    拘捕後到案。
二、案經苗栗縣警察局苗栗分局報請臺灣苗栗地方法院檢察署檢察官偵查起訴暨臺灣
苗栗地方法院檢察署檢察官移送本院併辦。
    理      由
一、右揭事實，業據被告甲○○於警詢中、偵查中、原審及本院審理時坦承不諱，且
    被告於九十三年六月十一日、九月十九日經警查獲時所採集之尿液，經苗栗縣衛
    生局檢驗結果，均呈甲基安非他命陽性反應，有該局九十三年六月二十一日苗衛
    檢字第０９３０００８８１８號煙毒尿液檢驗成績書、九十三年九月二十四日苗
    衛檢字第０９３００１４６９０號煙毒尿液檢驗成績書各一份附卷可稽（見九十
    三年度毒偵字第八五三號第十二頁、九十三年度毒偵字第一一四一號第十六頁）
    ，顯見被告之自白與事實相符。此外，復有濫用藥物尿液檢驗監管紀錄表二紙附
    卷可稽。又被告前因施用毒品案件，先後二次經法院裁定送觀察、勒戒後，均認
    無繼續施用毒品之傾向，業於九十年五月二十八日、九十二年五月十六日執行完
    畢，並於同日由臺灣苗栗地方法院檢察署檢察官分別以九十年度毒偵字第三九二
    號、九十二年度毒偵字第三七六號不起訴處分確定等情，有上開案號之不起訴處
    分書各一份在卷足憑。本案事證明確，被告犯行至堪以認定。
二、按安非他命屬毒品危害防制條例第二條第二項第二款所指之第二級毒品，又毒品
    危害防制條例業於九十二年六月九日經總統令修正公布，於九十三年一月九日施
    行，依修正後第二十條第一項、第三項規定，犯該法第十條施用毒品之罪者，除
    一犯及曾受一犯之觀察勒戒、或強制戒治執行完畢釋放後，五年後再犯者外，均
    應受刑罰追訴。雖被告施用第二級毒品部分行為時間，係在該條例修正施行前所
    犯，惟因被告行為終了時間，係在該條例修正施行以後，並無比較新舊法律之問
    題，應逕行適用現行法處理。核被告所為，係犯現行毒品危害防制條例第十條第
    二項之施用第二級毒品罪。被告持有第二級毒品，進而施用，其持有之低度行為
    分別為施用之高度行為所吸收，不另論罪。被告先後多次施用第二級毒品之行為
    ，時間密接，犯罪構成要件相同，顯係基於概括犯意為之，應依連續犯規定，以
    一罪論。起訴書被告犯罪事實文未載及，而為本院認定成罪部分，既與起訴書載
    明部分具有連續犯之裁判上一罪關係，自為起訴效力所及，本院應併予審判。原
    審以被告犯罪事證明確，予以論罪科刑，固非無見，惟原審未及就與本案有裁判
    上一罪關係，經檢察官移送本院併辦部分併予審理，尚有未洽，檢察官據此上訴
    非無理由，應由本院予以撤銷改判。爰審酌被告之前經過二次觀察、勒戒，均未
    能戒除毒癮，猶一再施用毒品，及本件施用毒品之期間、次數，顯見其易受外界
    誘惑，戒毒意志不堅，併參酌其犯後坦承犯行之態度等一切情狀，量處如主文第
    二項所示之刑示懲。
據上論結，應依刑事訴訟法第三百六十九條第一項前段、第三百六十四條、第二百九
十九條第一項前段，毒品危害防制條例第十條第二項，刑法第十一條、第五十六條，
判決如主文。
本案經檢察官乙○○到庭執行職務。
中      華      民      國      九十四  年      三      月      二十三  日
                                臺灣高等法院臺中分院刑事第五庭
                                      審判長法  官  袁  從  楨
                                            法  官  郭  同  奇
                                            法  官  姚  勳  昌
右正本證明與原本無異。
不得上訴。
                                            書記官  洪  麗  華
中      華      民      國      九十四  年      三      月      二十四  日
毒品危害防制條例第十條
施用第二級毒品者，處三年以下有期徒刑。
                                          Ａ
